【裁判字號】    99,訴,1068
【裁判日期】    990714
【裁判案由】    公共危險等
【裁判全文】
臺灣臺中地方法院刑事判決              99年度訴字第1068號
公  訴  人  臺灣臺中地方法院檢察署檢察官
被      告  乙○○
            庚○○
共      同  黃紫芝律師
選任辯護人
被      告  辛○○
上列被告因公共危險等案件，經檢察官提起公訴（99年度偵字第
5251號、第8188號），本院判決如下：
    主    文
乙○○犯如附表一「宣告罪名」欄所示之罪，各處如附表一「宣
告刑度」欄所示之刑，應執行有期徒刑年。扣案如附表四編號
1 、2 、3 、4 、5 所示之物均沒收。
庚○○犯如附表二「宣告罪名」欄所示之罪，各處如附表二「宣
告刑度」欄所示之刑，應執行有期徒刑貳年陸月。扣案如附表四
編號1 、2 、3 、4 、5 所示之物均沒收。
辛○○犯如附表三「宣告罪名」欄所示之罪，各處如附表三「宣
告刑度」欄所示之刑，應執行有期徒刑壹年，如易科罰金，以新
臺幣壹仟元折算壹日。扣案如附表四編號3 所示之物均沒收。
乙○○、庚○○其餘被訴於民國九十八年十月下旬某日共同竊盜
及放火燒燬現未有人所在之他人所有建築物未遂部分，均無罪。
    犯罪事實
一、乙○○前因違反懲治盜匪條例及竊盜案件，經本院以88年度
    訴緝字第267 號分別判處有期徒刑9 年6 月、1 年2 月，應
    執行有期徒刑10年7 月確定；復因偽造文書案件，經本院以
    88年度訴字第1178號判處有期徒刑8 月確定。嗣前開竊盜及
    偽造文書案件，經本院以97年度聲字第5129號裁定分別減刑
    為有期徒刑7 月、4 月，而與前開違反懲治盜匪條例案件，
    合併定應執行有期徒刑10年確定，於民國96年2 月12日因縮
    短刑期假釋出監，於98年1 月20日假釋保護管束期滿未經撤
    銷，視為執行完畢。庚○○前因殺人案件，經臺灣臺南地方
    法院以78年度重訴字1 號判處無期徒刑，再經臺灣高等法院
    臺南分院以78年度上重二訴字第832 號及最高法院以78年度
    台上字第2675號分別駁回上訴確定，嗣經臺灣高等法院臺南
    高分院以80年度聲減字第811 號減刑為有期徒刑15年確定，
    於85年4 月5 日假釋出監，又因於假釋期間犯強盜案件，經
    臺灣高等法院臺南分院以85年度上訴字第1613號判處有期徒
    刑6 年確定，而遭撤銷前開假釋，應執行殘7 年5 月24日，
    與上開強盜案件接續執行，於93年9 月10日因縮短刑期假釋
    出監，現仍於假釋期間（假釋期滿日期為99年9 月2 日）詎
    均仍不知悔改，而為下列行為：
  (一)乙○○、庚○○與真實姓名年籍不詳綽號「阿豐」之成年男
    子，基於意圖為自己不法之所有之犯意聯絡，結夥三人於98
    年11月13日夜間10時14分許，在臺中市○○路168 巷口，共
    同持綽號「阿豐」之成年男子所有（起訴書誤植為乙○○所
    有）客觀上具有危險性，足供兇器使用之如附表四編號5 所
    示Y 型扳手（即起訴書訴載三角扳手）2 支，由庚○○頭戴
    其所有如附表四編號3 所示帽子以為掩飾，與「阿豐」以上
    開扳手旋開螺絲之方式，竊取己○○所有停放於該處之車牌
    號碼4416-RV 號自小客車車牌2 面，乙○○則頭戴其所有如
    附表四編號2 示鴨舌帽以為掩飾而在旁把風，得手後，將竊
    得之上開自小客車車牌懸掛於乙○○向不知情之蕭雅馨所借
    用之車牌號碼9267-UC 號自小客車上。
  (二)乙○○、庚○○與真實姓名年籍不詳綽號「阿豐」之成年男
    子，基於意圖為自己不法之所有之犯意聯絡，結夥三人於98
    年11月14日凌晨某時許，由乙○○駕駛上開已改懸掛竊得之
    4416-RV 號車牌之9267-UC 號自小客車，搭載庚○○與「阿
    豐」，前往址設臺中市南屯區○○○○路88號之合豐食品股
    份有限公司（下稱合豐公司），由乙○○在外把風接應，庚○○則頭戴其所有如附表四編號3 所示帽子以為掩飾，與綽
    號「阿豐」之成年男子共同持「阿豐」所有客觀上具有危險
    性，足供兇器使用之如附表四編號4 、5 所示一字型起子1
    支、Y 型扳手2 支、老虎鉗1 支（未扣案）、美工刀1 支（
    未扣案）及如附表四編號1 所示之手電筒1 個，先踰越合豐
    公司前方圍牆，再以上開Y 型扳手等工具將合豐公司後方鐵
    皮屋螺絲鬆開、鐵片撬開，並以老虎鉗將鐵片拉開之方式侵
    入合豐公司後，因「阿豐」發現合豐公司內放置有保險箱，
    表示欲以乙炔瓶等物品燒焊該保險箱，三人乃先行離開合豐
    公司，由乙○○駕駛上開自小客車搭載庚○○與「阿豐」，
    前往臺中縣烏日鄉○○路旁草叢內，拿取「阿豐」前所竊取
    之大型乙炔瓶、氧氣瓶、切割工具後，再於同日凌晨4 時27
    分前之某時許，返回合豐公司，仍由乙○○在外把風接應，
    由庚○○與「阿豐」依原路線進入合豐公司內，並由「阿豐
    」以上開大型乙炔鋼瓶、氧氣鋼瓶及切割工具燒焊合豐公司
    辦公室內之保險箱，而竊取合豐公司所有放置於該保險箱內
    之現金新臺幣（下同）5 萬5865元及支票1 紙得手。
  (三)乙○○、庚○○與辛○○，基於意圖為自己不法之所有之犯
    意聯絡，結夥三人於98年12月1 日凌晨2 時許，在臺中市○○街○ 段61號前，共同攜帶真實姓名年籍不詳、綽號「阿豐
    」之成年男子所有客觀上具有危險性，足供兇器使用之如附
    表四編號5 所示Y 型扳手2 支，由乙○○在旁把風，庚○○
    則頭戴其所有如附表四編號3 所示帽子以為掩飾，與辛○○
    以上開扳手旋開螺絲之方式，竊取丙○○所有停放於該處之
    車牌號碼1206 -JH號自小客車車牌2 面得手。
  (四)乙○○、庚○○與真實姓名年籍不詳綽號「阿豐」之成年男
    子，基於意圖為自己不法之所有之犯意聯絡，結夥三人於98
    年12月11日夜間11時14分許，共同攜帶綽號「阿豐」之成年
    男子所有客觀上具有危險性，足供兇器使用之如附表四編號
    5 所示Y 型扳手2 支，在臺中市○○○街338 號前，由庚○○頭戴其所有如附表四編號3 所示帽子以為掩飾，與「阿豐
    」以上開扳手旋開螺絲之方式，竊取台灣卜峰企業股份有限
    公司所有、由壬○○所使用停放於該處之車牌號碼3097-VF
    號自小客車車牌2 面，乙○○則在旁把風，得手後，將竊得
    之上開自小客車車牌懸掛於乙○○向不知情之蕭雅馨所借用
    之車牌號碼9267-UC 號自小客車上。
  (五)乙○○、庚○○與真實姓名年籍不詳綽號「阿豐」之成年男
    子，基於意圖為自己不法之所有之犯意聯絡，由乙○○駕駛
    上開改旋掛3097-VF 號車牌之自小客車，搭載庚○○及「阿
    豐」，結夥三人於98年12月12日凌晨某時許，前往戊○○所
    經營位於臺中市南屯區麗水巷2 之5 號之工廠，由乙○○在
    外把風接應，庚○○則頭戴其所有如附表四編號3 所示帽子
    以為掩飾，與綽號「阿豐」之成年男子，共同持「阿豐」所
    有客觀上具有危險性，足供兇器使用之如附表四編號4 、5
    所示一字型起子1 支、Y 型扳手2 支、老虎鉗1 支（未扣案
    ），及如附表四編號1 所示之手電筒1 個，先以上開Y 型扳
    手等工具將該工廠後方鐵皮屋螺絲鬆開、鐵片撬開，再以老
    虎鉗將鐵片拉開之方式侵入該工廠內，竊得現金2000元。
  (六)乙○○、庚○○與真實姓名年籍不詳綽號「阿豐」之成年男
    子，基於意圖為自己不法之所有之犯意聯絡，結夥三人於98
    年12月12日凌晨3 時50分許，前往甲○○所任職之址設臺中
    市南屯區麗水巷6 之5 號之某公司，由乙○○則在外把風接
    應，庚○○則頭戴其所有如附表四編號3 所示帽子以為掩飾
    ，與綽號「阿豐」之成年男子共同持「阿豐」所有客觀上具
    有危險性，足供兇器使用之如附表四編號4 、5 所示一字型
    起子1 支、Y 型扳手2 支、老虎鉗1 支（未扣案），及如附
    表四編號1 所示之手電筒1 個，先以上開扳手等工具將該公
    司後方鐵皮圍牆之螺絲鬆開、鐵片撬開，並以老虎鉗將鐵片
    拉開後進入該公司圍牆內，再以扳手將該公司窗戶上之鐵條
    折斷，並敲破窗戶玻璃之方式侵入該公司內，竊得該公司所
    有現金43萬5697 元 及支票14張。
  (七)乙○○、庚○○與辛○○，基於意圖為自己不法之所有之犯
    意聯絡，結夥三人於99年2 月28日凌晨0 時30分許，在南投
    縣草屯鎮○○路12之7 號前，共同攜帶真實姓名年籍不詳、
    綽號「阿豐」之成年男子所有客觀上具有危險性，足供兇器
    使用之如附表四編號5 所示Y 型扳手2 支，由乙○○在旁把
    風，庚○○則頭戴其所有如附表四編號3 所示帽子以為掩飾
    ，與辛○○共同以上開扳手旋開螺絲之方式，竊取丁○○所
    有停放於該處之車牌號碼3938-GD 號（起訴書誤植為3939-G
    D 號）自小客車車牌2 面，得手後，將竊得之上開自小客車
    車牌懸掛於乙○○向不知情之蕭雅馨所借用之車牌號碼9267
    -UC 號自小客車上。
  (八)乙○○、庚○○與辛○○，基於意圖為自己不法之所有之犯
    意聯絡，由乙○○駕駛上開改懸掛3938-GD 號車牌之自小客
    車，搭載庚○○及辛○○，結夥三人於99年2 月28日凌晨4
    時許，前往臺中縣烏日鄉○○路203 巷22弄1 號前，由辛○○在車上把風接應，乙○○與庚○○則共同持真實姓名年籍
    不詳、綽號「阿豐」之成年男子所有客觀上具有危險性，足
    供兇器使用之如附表四編號4 所示之一字型起子1 支及如附
    表編號6 所示T 型扳手其中之1 支，著手竊取癸○○所有停
    放在該處之車牌號碼7Q-7133 號自小客車1 輛，惟因無法啟
    動該自小客車電門，致未得逞。乙○○因見未能竊得該輛自
    小客車，仍獨自接續竊取癸○○所有放置於該自小客車內之
    郵局存摺1 本、汽車強制責任保險卡1 張、手錶2 只等物得
    手。嗣乙○○、庚○○與辛○○甫欲離去之際，即為警當場
    查獲，並扣得如附表四所示之物，而乙○○於99年3 月9 日
    為警借提過程中，在有偵查權限之人知悉犯罪人之前，主動
    向承辦員警陳明自己與庚○○、「阿豐」、辛○○等人另涉
    犯前開除事實欄(七)、(八)所示以外之竊盜案件，自首接受裁判
    ，始查悉上情。
二、案經警臺中市察局第四分局報告臺灣臺中地方法院檢察署檢
    察官偵查起訴。
    理    由
壹、證據能力方面：
    按被告以外之人於審判外之言詞或書面陳述，除法律有規定
    者外，不得作為證據，刑事訴訟法第159 條固定有明文，惟
    被告以外之人於審判外之陳述，雖不符同法第159 條之1 至
    之4 規定，而經當事人於審判程序同意作為證據，法院審酌
    該言詞陳述或書面陳述作成時之情況，認為適當者，亦得為
    證據；又當事人、代理人或辯護人於法院調查證據時，知有
    第159 條第1 項不得為證據之情形，而未於言詞辯論終結前
    聲明異議者，視為有前項之同意，同法第159 條之5 亦定有
    明文。其立法意旨在於傳聞證據未經當事人之反對詰問予以
    核實，原則上先予排除，惟若當事人已放棄詰問或未聲明異
    議，基於證據資料愈豐富，愈有助於真實發現之理念，且強
    化言詞辯論原則，法院自可承認該傳聞證據例外擁有證據能
    力。經查，本判決所引用下列各項證據方法之證據能力，檢
    察官及被告於本院準備程序時均表示沒有意見，且檢察官及
    被告於本院審理中調查證據時，均知悉該等證據係被告以外
    之人於審判外之陳述，亦未於言詞辯論終結前表示異議，本
    院審酌該等證據作成之客觀情況均無不當，並無不宜作為證
    據之情事，依刑事訴訟法第159 條之5 之規定，認均具有證
    據能力。
貳、有罪部分：
一、認定事實所憑之證據及理由：
  (一)上揭犯罪事實，業據被告乙○○、庚○○、辛○○於偵查中
    及本院審理時坦承不諱，且互核相符，並經證人蕭雅馨（見
    偵A 卷第19至20頁）、丁○○（見同上卷第21至22頁）、癸○○（見同上卷第23至25頁）、邱瑞庸（見同上卷第109 至
    110 頁）、甲○○（見同上卷第114 至115 頁）、戊○○（
    見同上卷第116 至117 頁）、壬○○（見同上卷第118 至11
    9 頁）、己○○（見偵B 卷第39頁）、丙○○（見同上卷第
    42頁）分別於警詢證述屬實，復有臺中市警察局第四分局搜
    索、扣押筆錄、扣押物品目錄表、扣押物品收據各5 份、乙○○等3 人涉嫌竊盜案涉案車輛擷取影像與案發時地比對資
    料暨照片15張、查獲乙○○等三人涉嫌竊盜罪現場情形照片
    16張、臺中市警察局第四分局刑案現場採證相片10張、（乙
    炔鋼瓶）照片2 張、99年3 月9 日借提乙○○指證犯案現場
    （被害人：邱瑞庸）照片5 張、臺中市南屯區鎮平里麗水巷
    6 之5 號與2 之5 號旁之砂石廠監視器翻拍照片、98年11月
    14日永春東路88號合豐食品工廠後方焊接工廠監視器翻拍照
    片24張、99年3 月9 日借提乙○○指證犯案現場（被害人：
    戊○○）照片5 張、贓物認領保管單2 份、車籍查詢（牌號
    ：9267-UC ）、臺中市警察局車輛尋獲電腦輸入單、車籍查
    詢（牌號：7Q -7133）、臺中市警察局第四分局南屯派出所
    受理刑事案件報案三聯單（報案人：邱瑞庸）、報案紀錄（
    車牌：4416 -RV）、臺中市警察局第四分局南屯派出所受理
    刑事案件報案三聯單（報案人：甲○○）、報案紀錄（車牌
    ：3097-VF ）、臺中市警察局車輛協尋電腦輸入單（車牌：
    3097-VF ）、報案紀錄（車牌：1206-JH ）、臺中市警察局
    車輛尋獲電腦輸入單（牌號：3938-GD ）各1 紙附卷可稽，
    此外，並有如附表四編號1 至6 所示物品扣案可佐。足見被
    告乙○○、庚○○、辛○○之上開自白均與事實相符，堪予
    採信。
  (二)按共同正犯之所以應對其他共同正犯所實施之行為負其全部
    責任者，以就其行為有犯意之聯絡者為限，若他犯所實施之
    行為，超越原計畫之範圍，而為其所難預見者，則僅應就其
    所知之程度，令負責任，未可概以共同正犯論（最高法院50
    年台上字第1060號判例參照）。從而以自己共同犯罪之意思
    事先同謀，而由其中一部分人實施犯罪之行為者，其「共謀
    共同正犯」應對其他「實施共同正犯」所為之犯罪行為負全
    部責任者，僅應於其共同謀議計畫犯罪之範圍內，就其所知
    之程度，負其共同正犯之責任。其於「實施共同正犯」所為
    之犯罪行為，因主觀上之認識與客觀上所發生之犯罪事實不
    相一致，而有客體錯誤之情形，因「實施共同正犯」雖誤認
    被害客體，但對其犯罪行為足以構成犯罪之事實之發生，為
    其所預見，亦與「實施共同正犯」之本意初無違背，如確已
    該當犯罪之構成要件，應由「實施共同正犯」負其責任，固
    不待言（最高法院20年度非字第94號、28年度上字第1008號
    判例參照），至「同謀共同正犯」因實際被害客體非在其共
    謀犯罪計畫範圍，就此而言，無庸對「實施共同正犯」所為
    之犯罪行為負全部責任，應僅就其所知之程度，令負責任，
    未可概以共同正犯論。查本件被告乙○○、庚○○、辛○○
    就犯罪事實欄一(八)所示竊取車牌號碼7Q-7133 號自小客車之
    犯行，被告乙○○、庚○○、辛○○以自己共同犯罪之意思
    ，事先參與謀議，推由被告乙○○、庚○○實施竊車之犯罪
    行為，被告辛○○負責把風接應，自屬共謀共同正犯，然被
    告乙○○於竊車未遂後，獨自接續竊取被害人癸○○所有放
    置於該自小客車內之郵局存摺1 本、汽車強制責任保險卡1
    張、手錶2 只等物得手，被告庚○○、辛○○因未親自實施
    此部分竊盜行為，對於共犯被告乙○○另起之此部分竊盜行
    為毫無所悉，事後亦未就該竊盜所得予以分贓，被告庚○○
    、辛○○自無從就超越原犯罪計畫之行為同負其責任，亦即
    被告庚○○、辛○○僅在竊取車牌號碼7Q-7133 號自小客車
    之犯意聯絡範圍內與共犯即被告乙○○負共同正犯之責，對
    於超越共同意思聯絡範圍以外之乙○○另行起意竊取上開自
    小客車內之郵局存摺1 本、汽車強制責任保險卡1 張、手錶
    2 只等財物之行為，自不負共同正犯責任。是被告庚○○、
    辛○○就如犯罪事實欄一(八)所示加重竊盜行為，自僅應論以
    加重竊盜未遂。公訴人認應論以既遂，容有誤會。
  (三)綜上所述，本案事證明確，被告2 人上開犯行，洵堪認定，
    應予依法論科。
三、論罪科刑：
  (一)按刑法第321 條第1 項第3 款之攜帶兇器竊盜罪，係以行為
    人攜帶兇器竊盜為其加重條件，此所謂兇器，其種類並無限
    制，凡客觀上足對人之生命、身體、安全構成威脅，具有危
    險性之兇器均屬之，且祇須行竊時攜帶此種具有危險性之兇
    器為已足，並不以攜帶之初有行兇之意圖為必要（最高法院
    79年台上字第第5253號判例意旨參照）。扣案如附表四編號
    4 、5 、6 所示一字型起子、Y 型扳手、T 型扳手，及未扣
    案之老虎鉗、美工刀，或為金屬材質，質地堅硬，或為刀刃
    鋒利之物，自均自足為傷人生命、身體之器械，要係具有危
    險性之兇器無誤。
  (二)次按「毀壞門鎖行竊，自應論以刑法第321 條第1 項第2 款
    之毀壞安全設備竊盜罪，但此處所謂門鎖，係指附加於門上
    之鎖而言，至於毀壞構成門之一部之鎖( 如司畢靈鎖) ，則
    應認為毀壞門扇之加重竊盜罪。」，最高法院74年度臺上字
    第243 號判決要旨可參。又「刑法第321 條第1 項第2 款係
    規定：『毀越門扇、牆垣或其他安全設備』，亦即其所謂『
    安全設備』係指建築物及防衛建築物而設之安全設備而言，
    是某甲所毀者既非建築物或防衛建築物之安全設備，自不得
    加以擴張解釋，應認毀壞保衣櫥上之鐵（銅）鎖之行為，僅
    成立普通竊盜罪。」，亦有最高法院55年度臺上字第547 號
    判例要旨及司法院（72）廳刑一字第177 號函文要旨可參。
  (三)核被告乙○○、庚○○、辛○○所為，分別係犯如附表一、
    二、三之所犯法條及所犯罪名欄所示之罪。公訴意旨漏未論
    及被告乙○○、庚○○與綽號「阿豐」之成年男子如犯罪事
    實欄一(二)所示竊盜行為時毀壞安全設備、踰越牆垣之行為，
    並漏引用刑法第321 條第1 項第2 款，尚有疏漏，惟此基本
    事實既經檢察官起訴，本院自得併予審判。被告乙○○如犯
    罪事實欄一(八)所為竊取被害人癸○○所有放置於自小客車內
    之郵局存摺1 本、汽車強制責任保險卡1 張、手錶2 只之行
    為，與其竊取該自小客車之行為係以接續手法為之，其時間
    密接且侵害法益相同，屬單純一罪，雖其竊取被害人癸○○
    所有上開自小客車並未得手，此部分所為尚屬未遂，但其既
    已竊取車內之郵局存摺1 本、汽車強制責任保險卡1 張、手
    錶2 只得手，仍無礙於其既遂犯之成立，而應從一重之既遂
    犯論處，是被告乙○○此部分所為應係犯刑法第321 條第1
    項第3 款之攜帶兇器竊盜既遂罪，公訴意旨認係犯同條第3
    、4 款之結夥三人、攜帶兇器竊盜罪，容有誤會，附此敘明
    。被告乙○○、庚○○、辛○○間，就犯罪事實欄一(三)、(七)
    、(八)所示上開犯行；被告乙○○、庚○○與真實姓名年籍不
    詳綽號「阿豐」之成年男子間，就就犯罪事實欄一(一)、(二)、
    (四)、(五)、(六)所示上開犯行間，均有犯意聯絡及行為分擔，皆
    為共同正犯。被告庚○○、辛○○雖已著手於犯罪事實欄一
    (八)所示竊盜犯行之實行，惟並未竊得該自小客車，為未遂犯
    ，應依刑法第28條第2 項之規定，減輕其刑。又被告乙○○
    前因違反懲治盜匪條例及竊盜案件，經本院以88年度訴緝字
    第267 號分別判處有期徒刑9 年6 月、1 年2 月，應執行有
    期徒刑10年7 月確定；復因偽造文書案件，經本院以88年度
    訴字第11 78 號判處有期徒刑8 月確定。嗣前開竊盜及偽造
    文書案件，經本院以97年度聲字第5129號裁定分別減刑為有
    期徒刑7 月、4 月，而與前開違反懲治盜匪條例案件，合併
    定應執行有期徒刑10年確定，於民國96年2 月12日因縮短刑
    期假釋出監，於98年1 月20日假釋保護管束期滿未經撤銷，
    視為執行完畢，有臺灣高等法院被告前案紀錄表1 份在卷可
    按，其於受有期徒刑之執行完畢後，5 年內再故意犯本件有
    期徒刑以上之各罪，均為累犯，應依刑法第47條第1 項規定
    ，各加重其刑。被告乙○○於99年3 月9 日為警借提過程中
    ，在有偵查權限之人知悉犯罪人之前，主動向承辦員警陳明
    自己與庚○○、「阿豐」、辛○○等人另涉犯前開除事實欄
    (七)、(八)所示以外之竊盜案件，有被告乙○○99年3 月9 日警
    詢筆錄在卷可按，其對於上開未發覺之罪自首而接受裁判，
    爰依刑法第62條前段之規定，就其除事實欄(七)、(八)所示以外
    之竊盜犯行均減輕其刑，並與上開加重其刑之部分，依法先
    加後減之。被告乙○○、庚○○、辛○○3 人所犯上開各罪
    間，犯意各別，應分論併罰。
  (四)爰審酌被告乙○○、庚○○分別有如事實欄所示之犯罪前科
    ，被告辛○○前亦有竊盜、搶奪等犯罪前科（參卷附之臺灣
    高等法院被告前案紀錄表3 份），竟仍均不知警惕，不思自
    食其力，循正當途逕賺取所需，反一再以結夥3 人、攜帶兇
    器竊盜等方式獲取財物，其犯罪動機已屬可議，且該竊盜行
    為之方式，更足以影響社會安寧秩序，敗壞社會善良風氣，
    造成社會價值觀念之負面影響，犯行顯不值憫恕，惟念渠等
    犯後均坦承犯行，態度尚稱良好，暨審酌渠等各自犯案之次
    數及歷次犯案中所扮演之角色、犯罪所得等一切情狀，分別
    量處如附表一、二、三所示之刑，並分別定如主文第1 至3
    項所示應執行之刑，且就被告辛○○部分諭知易科罰金之折
    算標準（按依司法院大法官會議釋字第662 號解釋：「中華
    民國94年2 月2 日修正公布之現行刑法第41條第2 項，關於
    數罪併罰，數宣告刑均得易科罰金，而定應執行刑之刑逾6
    個月者，排除適用同條第1 項得易科罰金之規定部分，與憲
    法第23條規定有違，並與本院釋字第366 號解釋意旨不符，
    應自本解釋公布之日起失其效力。」，又總統於98年12月30
    日以華總一義字第09800325491 號修正公布、於99年1 月1
    日施行之刑法第41條第8 項亦規定：第41條第1 項之規定，
    於數罪併罰之數罪均得易科罰金，其應執行之刑逾6 月者，
    亦適用之。故對於數罪併罰，數宣告刑均得易科罰金，而定
    應執行之刑超過6 個月之案件，仍得易科罰金，附此敘明）
    。
  (五)沒收部分：
    按共同正犯因相互間利用他人之行為，以遂行其犯意之實現
    ，本於責任共同之原則，有關沒收部分，對於共犯間供犯罪
    所用之物，自均應為沒收之諭知。經查：
  1.扣案如附表四編號5 所示之示Y 型扳手2 支，係共犯「阿豐
    」所有，且係供被告乙○○、庚○○與「阿豐」共同為如犯
    罪事實欄一(一)、(二)、(四)、(五)、(六)所示竊盜犯行所用之物，業
    據被告乙○○、庚○○陳明在卷，應依刑法第38條第1 項第
    2 款之規定，於被告乙○○、庚○○所犯事實欄一(一)、(二)、
    (四)、(五)、(六)所示竊盜罪所宣告罪刑項下，予以諭知沒收。至
    扣案如附表編號5 所示之Y 型扳手2 支，雖亦係供被告乙○○、庚○○、辛○○為如犯罪事實欄一(三)、(七)所示竊盜犯行
    所用之物，然該Y 型扳手2 支既係「阿豐」所有，而非被告
    3 人所有，自不於被告乙○○、庚○○、辛○○所犯事實欄
    一(三)、(七)所示竊盜罪所宣告罪刑項下，予以諭知沒收。
  2.扣案如附表四編號2 、3 所示鴉舌帽1 頂、（push）帽子1
    頂，分係被告乙○○、庚○○所有等情，業據被告乙○○、
    庚○○於本院審理時陳明在卷；而被告庚○○於實施犯罪事
    實欄一(一)至(七)所示竊盜犯行時頭戴如附表編號3 所示帽子以
    為掩飾，被告乙○○於實施犯罪事實欄一(一)所示竊盜犯行時
    頭戴如附表四編號2 所示帽子以為掩飾，亦據被告庚○○、
    乙○○供承在卷，自應依刑法第38條第1 項第2 款規定，於
    被告庚○○、乙○○共犯之事實欄一(一)至(七)所示竊盜罪所宣
    告罪刑項下，分別予以諭知沒收。
  3.扣案如附表四編號1 所示之手電筒1 個，係共犯「阿豐」所
    有，且係供被告乙○○、庚○○與「阿豐」共同為如犯罪事
    實欄一(二)、(五)、(六)所示竊盜犯行所用之物，業據被告乙○○
    、庚○○陳明在卷，應依刑法第38條第1 項第2 款之規定，
    於被告乙○○、庚○○所犯事實欄一(二)、(五)、(六)所示竊盜罪
    所宣告罪刑項下，予以諭知沒收。
  4.扣案如附表四編號4 所示一字型起子1 支，係共犯「阿豐」
    所有，且係供被告乙○○、庚○○與「阿豐」共同為如犯罪
    事實欄一(二)、(五)、(六)所示竊盜犯行所用之物，業據被告乙○○、庚○○陳明在卷，應依刑法第38條第1 項第2 款之規定
    ，於被告乙○○、庚○○所犯事實欄一(二)、(五)、(六)所示竊盜
    罪所宣告罪刑項下，予以諭知沒收。至扣案如附表四編號4
    所示之一字型起子1 支，雖亦係供被告乙○○、庚○○、辛○○為如犯罪事實欄一(八)所示竊盜犯行所用之物，然該一字
    型起子1 支既係「阿豐」所有，而非被告3 人所有，自不於
    被告乙○○、庚○○、辛○○所犯事實欄一(八)所示竊盜罪所
    宣告罪刑項下，予以諭知沒收。
  5.扣案如附表四編號6 所示T 型扳手其中1 支，雖係被告乙○○、庚○○、辛○○為如犯罪事實欄一(八)所示竊盜犯行所用
    之物，業據被告乙○○於警、偵訊及本院準備程序時供明在
    卷，並有現場照片附卷可按，然該T 型扳手係屬「阿豐」所
    有，而非被告3 人所有等情，亦據被告乙○○、庚○○陳明
    在卷，自不於被告乙○○、庚○○、辛○○所犯事實欄一(八)
    所示竊盜罪所宣告罪刑項下，予以諭知沒收。
  6.被告乙○○、庚○○與「阿豐」為犯罪事實欄一(二)、(五)、(六)
    所示竊盜犯行所用之老虎鉗1 支、美工刀1 支，並無積極證
    據可認定係違禁物，應非義務沒收之物，是既未扣案，為免
    將來執行之困難，爰不另為沒收之諭知。
  7.至其餘如附表四編號7 至11所示之物，並非供被告等人本案
    竊盜犯行所用之物，業據被告3 人陳明在卷，復查無其他積
    極證據足證為供犯罪所用之工具，核與本案竊盜犯行並無直
    接關係，爰不另為沒收之諭知，附此敘明。
參、無罪部分：
一、公訴意旨另以：(一)被告乙○○、庚○○與綽號「阿豐」之成
    年男子共3 人，基於意圖為自己不法所有之犯意聯絡，推由
    「阿豐」單獨於98年10月下旬某日，在臺中市○區○○路15
    9 號蕭水隆所有之工廠內，以徒手竊取工廠內之大型乙炔鋼
    瓶1 瓶、氧氣鋼瓶1 瓶、切割工具1 組等物，得手後藏放於
    臺中縣烏日鄉某空地。及(二)被告乙○○、庚○○及綽號「阿
    豐」之成年男子3 人均明知前揭犯罪事實欄一(二)所載合豐公
    司係現未有人所在之他人所有建築物，倘以乙炔氧氣切割燒
    焊破壞保險箱鐵門時，噴濺高熱鐵水花會引燃保險箱旁易燃
    之木板隔牆，並進而燒燬上開未有人所在之合豐公司之結果
    ，竟仍基於放火燒燬現未有人所在之他人所有建築物之不確
    定故意，於犯罪事實欄一(二)所載時、地，以乙炔氧氣切割器
    燒焊合豐公司內之保險箱，而著手實施放火行為，嗣果引燃
    旁邊之木板隔牆並引發火勢，進而延燒上開未有人所在之建
    築物及該建築物內之其他物品。幸經該公司保全人員得悉後
    立即報警求救，始未造成房屋燒燬之結果而未遂；惟前開火
    勢仍造成保險箱燒燬，及上開建築物木牆低處「V 」型燒損
    碳化，輕鋼架天花板部分燒穿、東北側鐵梯與辦公室隔牆上
    端燒損燻黑，2 樓堆放紙箱之東北側附近地板、紙箱受損燻
    黑狀之毀損結果。因認被告乙○○、庚○○此部分分別涉有
    刑法第320 條第1 項之竊盜罪嫌，及刑法第174 條第1 項、
    第4 項之放火燒燬現未有人所在之他人所有建築物未遂罪嫌
    等語。
二、按犯罪事實應依證據認定之，無證據不得認定犯罪事實。又
    不能證明被告犯罪者，應諭知無罪之判決，刑事訴訟法第15
    4 條第2 項、第301 條第1 項分別定有明文。而事實之認定
    ，應憑證據，如未能發現相當證據，或證據不足以證明，自
    不能以推測或擬制之方法，以為裁判基礎。再認定不利於被
    告之事實，須依積極證據，苟積極證據不足為不利於被告事
    實之認定時，即應為有利於被告之認定，更不必有何有利之
    證據。而認定犯罪事實所憑之證據，雖不以直接證據為限，
    間接證據亦包括在內；然而無論直接或間接證據，其為訴訟
    上之證明，須於通常一般之人均不致有所懷疑，而得確信其
    為真實之程度者，始得據為有罪之認定，倘其證明尚未達到
    此一程度，而有合理之懷疑存在，致無從為有罪之確信時，
    即應為無罪之判決。且刑事訴訟法第一項規定：檢察官就被
    告犯罪事實，應負舉證責任，並指出證明之方法。又按告訴
    人或自訴人之指訴，本以使被告受刑事訴追或處罰為目的，
    故其陳述是否與事實相符，自應調查其他證據，以資審認，
    苟其所為攻擊之詞，尚有瑕疵，則在此瑕疵未予究明以前，
    即不能遽採為斷罪之基礎。再者，檢察官對於起訴之犯罪事
    實，應負提出證據及說服之實質舉證責任。倘其所提出之證
    據，不足為被告有罪之積極證明，或其指出證明之方法，無
    從說服法院以形成被告有罪之心證，基於無罪推定之原則，
    自應為被告無罪之諭知。
三、公訴人認被告乙○○、庚○○涉犯上開刑法第320 條第1 項
    之竊盜罪嫌，及刑法第174 條第4 項、第1 項之放火燒燬現
    未有人所在之他人所有建築物未遂罪，無非係以被告乙○○
    、庚○○於警、偵訊之供述、證人蕭水隆於警詢之證述、贓
    物認領保管單、扣押物品目錄表，及臺中市警察局第四分局
    現場勘察報告、臺中市消防局火災原因調查鑑定書，為其主
    要論據。訊據被告乙○○、庚○○均堅決否認有何上揭竊盜
    及放火燒燬現未有人所在之他人所有建築物未遂之犯行，被
    告乙○○辯稱：伊沒有參與「阿豐」於98年10月下旬所為竊
    盜案件，另98年11月14日凌晨，伊係在外把風，由「阿豐」
    與庚○○進入合豐公司，因渠等發現合豐公司有保險箱，「
    阿豐」遂出來表示欲拿取乙炔鋼瓶等燒焊保險箱，俟取回乙
    炔鋼瓶等物後仍由「阿豐」與庚○○進入合豐公司，伊仍在
    車上把風，之後「阿豐」與庚○○出來稱火花延燒到木板起
    火，渠等有用水澆熄，伊等才離去等語；被告庚○○辯稱：
    伊未犯上開98年10月下旬之竊盜案件，另98年11月14日凌晨
    ，伊等係欲前往合豐公司行竊，不知會引起火災，且伊見到
    起火後亦以水滅火等語；被告乙○○、庚○○之辯護人則就
    放火燒燬現未有人所在之他人所有建築物未遂部分，為被告
    乙○○、庚○○辯護以：本件火災發生所在之建築物，並無
    建築物變更物體或喪失效用之燒燬結果，係屬未遂情狀，而
    未遂之結果是否在被告主觀上預見發生而其發生不違背其本
    意之主觀認知範圍內，實有疑義，且被告乙○○、庚○○於
    「阿豐」使用乙炔氧氣切割燒焊破壞保險箱鐵門時，並未在
    場，對於該保險箱所在位置、相鄰或相隔物品，實無從知悉
    ，主觀上自無對放火燒毀建築物乙事有主觀預見之可能，況
    依火災現場狀況，因燒焊保險箱引發之火星，雖燒及保險箱
    旁之木板隔間，但是否因此即有可能延燒至整棟建築物而發
    生燒燬之結果，且為被告乙○○、庚○○所預見，亦乏證據
    可證，是應無從對被告2 人以刑法第174 條第4 項、第1 項
    罪嫌相繩等語。
四、經查：
  (一)竊盜部分：
  1.上揭被害人蕭水隆於98年11月間某日，發現其所有放置在臺
    中市○區○○路159 號工廠內之乙炔瓶、氧氣瓶及切割工具
    遭竊之事實，固據證人即被害人蕭水隆於警詢時證述明確（
    見偵A 卷第140 至141 頁），惟細繹證人蕭水隆於警詢時所
    為之陳述，並未證述聞見被告乙○○、庚○○於上揭時、地
    竊取前開乙炔瓶、氧氣瓶及切割工具等情，是證人蕭水隆於
    警詢時之證詞，尚不足據以認定被告乙○○、庚○○共同涉
    有上開竊盜之犯行。
  2.又被告乙○○、庚○○與綽號「阿豐」之成年男子，結夥三
    人於98年11月14日凌晨某時許，由乙○○駕駛上開已改懸掛
    竊得之4416-RV 號車牌之9267-UC 號自小客車，搭載庚○○
    與「阿豐」，前往址設臺中市南屯區○○○○路88號之合豐
    公司行竊過程中，曾前往臺中縣烏日鄉○○路旁草叢內，拿
    取「阿豐」前所竊取之大型乙炔瓶、氧氣瓶、切割工具後，
    返回合豐公司內，由「阿豐」以上開大型乙炔瓶、氧氣瓶及
    切割工具燒焊合豐公司辦公室內之保險箱以竊取保險箱內財
    物等情，固為被告乙○○、庚○○於警、偵訊及本院審理時
    供承不諱，並有被告乙○○等人於98年11月14日犯案後逃離
    現場時所遺留之犯罪工具即氧氣瓶、乙炔瓶照片2 張（見偵
    A 卷第167 頁）及被害人蕭水隆具領之贓物認領保管單1 紙
    （見同上卷第181 頁）附卷可稽，堪認被告乙○○、庚○○
    與綽號「阿豐」之成年男子於上揭時間，前往合豐公司行竊
    時，係以被害人蕭水隆遭竊之前揭遭竊之乙炔瓶、氧氣瓶及
    切割工具作為燒焊保險箱之犯罪工具。
  3.然按刑法上之共同正犯，包括「實行共同正犯」與「共謀共
    同正犯」，實行共同正犯以行為人彼此間有意思聯絡及行為
    分擔為要件；而共謀共同正犯，乃二人以上以共同犯罪之意
    思，事前同謀，推由其中部分之人實行，其未參與實行之共
    謀者，依司法院釋字第109 號解釋，仍成立共同正犯。又共
    犯之成立，除共同實施犯罪行為者外，就其他人之行為負共
    犯之責者，以有意思聯絡為要件，若事前並未合謀，實施犯
    罪行為之際，又係出於行為者獨立之意思，即不負共犯之責
    （最高法院19年上字第694 號例意旨參照）。本件被告乙○○、庚○○與綽號「阿豐」之成年男子於98年11月14日前往
    合豐公司行竊時，雖以被害人蕭水隆遭竊之前揭遭竊之乙炔
    瓶、氧氣瓶及切割工具作為燒焊合豐公司保險箱之工具，惟
    被告乙○○、庚○○均否認與綽號「阿豐」之成年男子共同
    竊取上開氧氣瓶、乙炔瓶及切割工具等物乙節，被告乙○○
    於99年3 月9 日警詢供述：上開氧氣瓶、乙炔瓶及切割工具
    係「阿豐」於98年10月下旬先行竊得，放置在臺中縣烏日鄉
    ○○路旁草叢內等語、於99年3 月9 日檢察官偵查中供稱：
    上開氧氣瓶及乙炔瓶係「阿豐」拿的，伊不知道是不是偷來
    的，伊並未與「阿豐」共同竊取等語；被告庚○○則於警詢
    供述：上開開氧氣瓶、乙炔瓶及切割工具係「阿豐」所竊得
    ，伊不知道「阿豐」如何竊得等語、於99年4 月2 日檢察官
    偵查中供述：伊不知道乙炔從何得來等語，是依被告乙○○
    、庚○○上開供述，至多亦僅足證明前揭氧氣瓶、乙炔瓶及
    切割工具等物乃係「阿豐」所竊取者。但既乏證據足證被告
    乙○○、庚○○就「阿豐」上開竊取氧氣瓶、乙炔瓶及切割
    工具之行為，有於事前為犯罪之合謀或於犯罪時為實行構成
    要件行為之分擔，自難僅以被告乙○○、庚○○於事後與綽
    號「阿豐」之成年男子，共同以上開氧氣瓶、乙炔瓶及切割
    工具作為侵入合豐公司竊盜工具之客觀事實，即遽邇推論上
    開氧氣瓶、乙炔瓶及切割工具乃係被告乙○○、庚○○與綽
    號「阿豐」之成年男子事前合謀而推由「阿豐」所竊取者。
  4.綜上所述，此部分依現有之事證，難認被告乙○○、庚○○
    與綽號「阿豐」之成年男子事前有此部分犯罪之合謀，而於
    實行犯罪之際，復係綽號「阿豐」之成年男子出於獨立之意
    思且自行為之，自難僅憑被告乙○○、庚○○與綽號「阿豐
    」之成年男子於98年11月14日為如犯罪事實欄一(二)所示竊盜
    犯行時，有以該等乙炔瓶作為犯罪工具，即遽令渠等負共犯
    之責。此外，復查無積極證據足資認定被告乙○○、庚○○
    與綽號「阿豐」之成年男子就此部分竊盜犯行有何犯意聯絡
    及行為分擔，尚不足以形成被告乙○○、庚○○此部分有罪
    之確認，揆諸前揭法條及判例意旨，應就被告乙○○、庚○○此部分為無罪之諭知。
  (二)放火燒燬現未有人所在之他人所有建築物未遂部分：
  1.合豐公司於98年11月14日凌晨4 時27分許發生火災，經臺中
    市消防局第一大隊南屯分隊於同日凌晨4 時33分抵達，同日
    凌晨4 時43分雖將火勢撲滅，惟仍造成合豐公司保險箱燒燬
    ，及建築物木牆低處「V 」型燒損碳化，輕鋼架天花板部分
    燒穿、東北側鐵梯與辦公室隔牆上端燒損燻黑，2 樓堆放紙
    箱之東北側附近地板、紙箱受損燻黑狀之毀損結果等事實，
    業據證人邱瑞庸於警詢證述明確，並有臺中市消防局火災原
    因調查鑑定書及其所附相片資料等附卷可證（見偵A 卷第21
    5 至263 頁）。
  2.又本案依上揭臺中市消防局調查鑑定結果，認定：「(二)起火
    處研判：1.災戶食品倉儲約20時打烊無人員留守，凌晨4時
    15分許，裝設保全偵測系統異常訊號，保全員顏銘堂到場查
    看發現，倉儲圍牆、廚房外牆遭切割破壞，辦公室內保險箱
    遭延伸乙炔燒焊切割破壞痕跡，木板隔牆起火燃燒，報警11
    9 並通知負責人邱瑞庸到場開啟電動鐵捲門。消防人員到場
    時，倉儲僅東北側辦公室內火舌延燒，延伸水帶射水撲滅火
    勢無延燒他處。2.勘查食品倉儲東側圍牆、廚房外牆金屬，
    遭切割破壞痕跡，棄置圍牆外乙炔、氧氣鋼瓶、延伸管線，
    圍牆外泥濘農田上殘留竊賊侵入足跡。3.勘查倉儲西側鐵捲
    門無遭破壞、燒損跡象，南側及中段處冷凍庫，及排列包裝
    食品紙箱均完好狀。倉儲北側處隔3 間辦公室，西北側、中
    段處員工辦公室內，排列辦公桌抽屜遭竊賊打開翻找痕跡，
    無燒損跡象；東北側總經理辦公室東側木牆遭使用撬棒破壞
    入侵，木板隔間西側處辦公桌、櫥櫃完好無燒髓，靠北側牆
    保險箱鐵門，遭延伸乙炔氧氣管線切割器燒焊破壞痕跡，附
    近木牆低處「V 」型燒損碳化，擺置辦公桌抽屜遭拉開跡象
    ，及會客沙發椅組僅燻無燒損。4.勘查倉儲隔間衛浴室、小
    廚房鐵皮外牆，與東北側辦公室木板隔牆，遭切割破壞侵入
    路徑；廚房處瓦斯爐關閉狀無燒損跡象；東側後牆鐵捲門，
    無遭燒破壞、燒損跡象。5.勘查東北側往2 樓鐵梯完好無燒
    損，鐵梯與辦公室隔牆上端燒損燻黑，下段處完好狀；2 樓
    處堆放紙箱包裝貨物完好狀，僅東北側附近地板、紙箱燒損
    燻黑狀。6.清理勘查倉儲東側圍牆外，農田處遺留乙炔氧氣
    鋼瓶，切割破壞圍牆、廚房外牆延伸管線至，東北側辦公室
    內保險箱鐵門，遭燒焊切割破壞痕跡，燒焊噴濺高熱鐵水引
    燃東北側木牆低處「V 」型燒損碳化，附近輕鋼架天花板部
    分遭燒穿，呈現燒損火流殘跡研判，認係1 樓東北側總經理
    辦公室靠東北側牆處保險箱附近為起火處。(三)起火原因研判
    ：1.清理勘查倉儲東北側總經理辦公室內，靠北側牆保險箱
    鐵門遭燒焊切割痕跡，燒焊噴濺高熱鐵水引燃北側木牆低處
    「V 」型燒損碳化，與微弱遺留火種點狀碳化，蓄熱悶燒燃
    燒狀態不同，附近亦未發現使用蚊香跡象研判，菸蒂等微小
    火源蓄熱引燃起火原因可排除。2.清理勘查東北側辦公室，
    無供奉神際桌、祭祀神像，亦未使用瓦斯爐炊具跡象研判，
    祭祀不慎、炊事不慎起火原因均可排除。3.火警報案人顏銘
    堂先生筆錄供述：『任職捷揚保全公司，承保臺中市○○區
    ○○里○○○○路88號合豐公司經營食品倉儲，已打烊裝設
    保全偵測異常訊號，查看發現圍牆外農田處遺留乙炔鋼瓶延
    伸管線，倉儲圍牆、廚房外牆遭切割破壞，侵入東北側辦公
    室內保險箱遭燒焊破壞痕跡，附近木牆火勢燒燃燒並延燒天
    花板，使用滅火器搶救，無效報警119 並通知承保戶到場。
    』4.邱瑞庸先生筆錄供述：『臺中市○○區○○里○○○○
    路88號合豐公司經營食品倉儲，我任職總經理，約20時打烊
    ，裝設保全系統無人員留守，約4 時許保全公司電話通知我
    倉儲發生火警，到場開啟電動鐵捲門查看，發現木板隔間辦
    公室內保險箱遭使用乙炔燒焊破壞引燃火警。電源開關無跳
    脫異常情形，沒有與人發生結怨、糾紛，有抽菸習慣，公司
    規定在廠外抽完及煙灰缸內按熄，有投保兆豐產物保險公司
    意外事故財損保險，我懷疑可能是熟人所為。』5.火災現場
    經營食品倉儲，已打烊無人員留守，裝設保全系統偵測異常
    訊號，建築物遭竊賊侵入觸動保全警報系統慌張逃逸，圍牆
    外棄置乙炔鋼瓶並延伸管線切割器，圍牆外農田上遺留有竊
    賊侵入足跡。清理勘查食品倉儲辦公室內，保險箱鐵門遭竊
    賊使用乙炔氧氣切割燒焊破壞痕跡，旁邊木板隔牆為可燃物
    ，被燒焊噴濺高熱鐵水火花引燃低處燒損炭化研判，不排除
    建築物遭竊賊侵入使用乙炔氧氣切割器破壞保險箱，噴濺高
    熱鐵水火花引燃火警。．．七. 結論：(一)火災現場臺中市○○區○○里○○○○路88號【合豐公司】經營食品倉儲，已
    打烊無人員留守，凌晨4 時15分許，裝設保全偵測系統異常
    訊號，保全員顏銘堂到場查看發現，倉儲圍牆、廚房外牆遭
    切割破壞侵入，辦公室內保險箱遭燒焊痕跡，木板隔牆起火
    燃燒，報警119 搶救，通知負責人邱瑞庸到場開啟電動鐵捲
    門。消防人員到場時，僅倉儲東北側辦公室內濃煙火舌燃燒
    現象，延伸水帶射水撲滅火勢，無延燒倉儲他處物品。災戶
    投保兆豐產物保險公司意外事故財損保險金額：100 萬元，
    保險期間：98年5 月1 日至99年5 月1 日。(二)火災現場經營
    食品倉儲，已打烊無人員留守，裝設保全偵測系統異常訊號
    ，建築物遭竊賊侵入觸動保全警報系統慌張逃逸，圍牆外棄
    置乙炔氧氣鋼瓶並延伸管線切割器，圍牆外農田上遺留有竊
    賊侵入足跡。清理勘查食品倉儲辦公室內，保險箱鐵門遭竊
    賊使用乙炔氧氣切割燒焊破壞痕跡，旁邊木板隔牆為可燃物
    ，被燒焊噴濺高熱鐵水火花引燃低處燒損炭化研判，不排除
    建築物遭竊賊侵入使用乙炔氧氣切割器破壞保險箱，噴濺高
    熱鐵水火花引燃火警。」等語，有前揭火災原因調查鑑定書
    在卷可參。足見本件火災應係因遭竊賊侵入，竊賊以乙炔養
    氣切割燒焊破壞辦公室內之保險箱鐵門，噴濺高熱鐵水火花
    引燃旁邊木板隔牆而引起火警乙節，堪以認定。
  3.被告乙○○於警詢時供述：伊、庚○○與綽號「阿豐」之成
    年男子，98年11月14日當日搭載「阿豐」前於98年10月下旬
    竊得之氧氣瓶、乙炔瓶及切割工具前往合豐公司行竊，在使
    用氧氣瓶、乙炔瓶及切割工具切割保險箱過程中，不慎造成
    火災，現場火星四竄，庚○○與綽號「阿豐」之男子有用水
    將火星澆熄，但因煙霧過大，驚動保全人員到場，我們隨即
    離開等語（見偵A 卷第137 頁）、於偵查中供述：氧氣瓶、
    乙炔瓶及切割工具是「阿豐」拿的，伊等當日至合豐公司行
    竊，因發現該公司有保險箱，乃有使用氧氣瓶、乙炔瓶燒焊
    保險箱，但失火，有用水滅火，但保全人員已到場，伊等遂
    趕快離開等語（見同上卷第191 頁）；於本院準備程序供述
    ：當日係由「阿豐」與庚○○進入合豐公司行竊，伊在車上
    把風，約1 、20分鐘後，因其等發現合豐公司有保險箱，「
    阿豐」遂出來表示欲拿取乙炔鋼瓶等燒焊保險箱，俟伊等前
    往臺中縣烏日鄉○○路路邊草叢取回乙炔鋼瓶等物後，仍由
    「阿豐」與庚○○進入合豐公司，伊在車上把風，之後「阿
    豐」與庚○○出來稱火花延燒到木板起火，其等有用水澆熄
    ，但仍冒煙，伊等又繞進去以水潑熄，並將氧氣瓶拿到後面
    田邊才離去等語（見本院卷第62頁背面）；核與共同被告庚○○於警詢供稱：當日伊與綽號「阿豐」之男子進入合豐公
    司行竊，由乙○○在外把風，「阿豐」先搜括辦公室內財物
    ，因看到該處有保險箱，即使用氧氣瓶、乙炔等切割工具切
    割保險箱，但引起火災，伊與「阿豐」有用水將火星澆熄，
    但因煙霧過大，驚動保全人員到場，伊等隨即離開等語（見
    偵A卷 第200 頁背面、第201 頁）、於偵查中供述：當日伊
    與乙○○、「阿豐」前往合豐公司行竊，乙○○在車上把風
    ，「阿豐」有使用氧氣瓶、乙炔等切割工具燒焊保險箱，引
    起火災等語（見同上卷第209 頁）、於本院準備程序時供稱
    ：當日「阿豐」帶伊與乙○○拿氧氣瓶、乙炔等切割工具欲
    燒焊合豐公司之保險箱，之後由伊在合豐公司前面把風，由
    「阿豐」進入燒焊保險箱，伊等只是要去行竊，不知會引起
    火災，起火後伊有趕快滅火等語（見本院卷第62頁背面、第
    63頁），就渠2 人與綽號「阿豐」之成年男子前往合豐公司
    行竊，而以氧氣、乙炔鋼瓶等切割工具燒焊合豐公司之保險
    箱，致引起火災等情之供述，互核一致，足認上開合豐公司
    之火災，乃係被告乙○○、庚○○與綽號「阿豐」之成年男
    子於前揭時間侵入合豐公司行竊時，因以乙炔氧氣切割燒焊
    破壞辦公室內之保險箱鐵門，噴濺高熱鐵水火花而引燃火警
    甚明。
  4.公訴意旨認被告乙○○、庚○○與綽號「阿豐」之成年男子
    3 人均明知合豐公司係現未有人所在之他人所有建築物，倘
    以乙炔氧氣切割燒焊破壞保險箱鐵門時，噴濺高熱鐵水花會
    引燃保險箱旁易燃之木板隔牆，並進而燒燬上開未有人所在
    之合豐公司之結果，竟仍乙炔氧氣切割器燒焊合豐公司內之
    保險箱，致引燃旁邊之木板隔牆並引發火勢，而認被告乙○○、庚○○等人顯有放火燒燬現未有人所在之他人所有建築
    物之不確定故意。惟查，被告乙○○、庚○○及綽號「阿豐
    」之成年男子，在合豐公司辦公室內以乙炔氧氣切割器燒焊
    合豐公司內之保險箱之原因，乃係欲竊取合豐公司放置於保
    險箱內之財物，業經本院認定如上，並非出於放火燒燬合豐
    公司建築物之目的。再所謂「不確定故意」，依刑法第13條
    第2 項之規定，係指行為人對於構成犯罪之事實，雖非決意
    促使其發生，但預見其發生而其發生並不違背其本意者，亦
    即行為人主觀上對於構成要件之實現有所預見，仍聽任其發
    展，終致發生構成要件之該當結果者而言，與無故意，但應
    注意並能注意而疏未注意之過失有別（最高法院83年度台上
    字第4329號判決意旨參照）。而本件被告乙○○、庚○○及
    綽號「阿豐」之成年男子於凌晨時分，趁合豐公司無人留守
    之際，前往合豐公司之目的，乃係在於竊取財物，已如前述
    ，衡情既係為竊取財物，應無可能放火驚動他人而使自己落
    於無法遂行竊盜目的之境地，且被告乙○○既未進入合豐公
    司辦公室內，而僅在外把風接應，則其對於該辦公室內之保
    險箱放置位置及相鄰物品情形，實亦無從得知，是以並無證
    據可推論被告乙○○、庚○○推由綽號「阿豐」之成年男子
    在合豐公司辦公室內以氧氣瓶、乙炔鋼瓶等切割工具燒焊合
    豐公司之保險箱時，對於火災發生燒燬合豐公司之結果，有
    何「不違背其本意」或「聽任其發展，終致發生構成要件該
    當結果」之情事。從而，公訴人以上情推論本件火災之發生
    ，被告乙○○、庚○○等人具有放火燒燬現未有人所在之他
    人所有建築物之不確定故意，顯有誤會。
  5.又使用氧氣、乙炔鋼瓶等工具焊燒切割時，應注意切割時所
    產生高溫熔渣火星，具有體積小、重量輕、易燃等特性，有
    飄散引燃周圍可燃或易燃物品，釀成火災之危險之可能，而
    負有防止高溫熔渣火星引起火災之義務，此固為眾所週知之
    事實，惟本件於前揭時、地，進入合豐公司辦公室內，使用
    氧氣瓶、乙炔鋼瓶等切割工具焊燒合豐公司保險箱之人，乃
    係綽號「阿豐」之成年男子乙節，已據被告乙○○於本院供
    述：當時係由庚○○與「阿豐」進入合豐公司行竊等語，而
    被告庚○○迭於偵查中及本院審理時供述：當時係由「阿豐
    」使用氧氣鋼瓶、乙炔鋼瓶等切割工具焊燒合豐公司保險箱
    等語明確，復查無其他證據足證係由被告乙○○或庚○○使
    用上開使用氧氣鋼瓶、乙炔鋼瓶等切割工具焊燒合豐公司之
    保險箱，則本件於使用乙炔鋼瓶等切割工具焊燒合豐公司之
    保險箱時，負有防止其高溫熔渣火星引起火災之義務者，自
    為綽號「阿豐」之成年男子，然其縱有依當時狀況並無不能
    注意之情事，竟疏於注意，致於以乙炔氧氣切割燒焊破壞辦
    公室內之保險箱鐵門，噴濺高熱鐵水火花而引燃本件火災之
    行為，佐以合豐公司之建築物雖經本件火災燒燬前揭物品，
    但應尚未達喪其影響其結構安全等建築物主要效用乙節，則
    綽號「阿豐」之成年男子亦應僅係負刑法第175 條第3 項之
    失火燒燬前二條以外之物罪。至被告乙○○、庚○○雖與「
    阿豐」共同前往行竊，並推由「阿豐」下手實施使用氧氣鋼
    瓶、乙炔鋼瓶等切割工具焊燒合豐公司之保險箱，以竊取其
    內財物之行為，然按刑法第28條之共同正犯，以2 人以上實
    施犯罪行為，有共同故意為要件，若2 人以上同有過失行為
    ，縱於其行為皆應負責，亦無適用該條之餘地（最高法院44
    年台上字第242 號判例參照），是就綽號「阿豐」之成年男
    子之前揭失火行為，自無從對被告乙○○、庚○○論以共同
    正犯。
  6.綜上所述，本件公訴人所舉之證據，未達於通常一般之人均
    不致有所懷疑，而得確信其為真實之程度，不足以認定被告
    乙○○、庚○○有公訴人所指放火燒燬現未有人所在之他人
    所有建築物未遂之罪行。此外，復查無其他證據足資證明被
    告乙○○、庚○○有公訴人所指前揭犯行，自應為被告乙○○、庚○○此部分無罪之諭知。
據上論斷，應依刑事訴訟法第299 條第1 項前段、第301 條第1
項，刑法第28條、第25條第2 項、第321 第1 項第2 款、第3 款
、第4 款、第2 項、第62條前段、第47條第1 項、第51條第5 款
、第41條第1 項前段、第8 項、第38條第1 項第2 款，判決如主
文。
中    華    民    國    99    年    7     月    14    日
                  刑事第十七庭  審判長法  官  陳玉聰
                                      法  官  簡芳潔
                                      法  官  劉惠娟
以上正本證明與原本無異。
如不服本判決應於收受判決後10日內向本院提出上訴書狀，並應
敘述具體理由；其未敘述上訴理由者，應於上訴期間屆滿後20日
內向本院補提理由書（均須按他造當事人之人數附繕本）「切勿
逕送上級法院」。
                                      書記官  童淑芬
中    華    民    國    99    年    7     月    14    日
附表一、被告乙○○論罪科刑部分：
┌──┬────┬────────┬─────────┬─────────┬────────┐
│編號│事    實│所犯法條        │所犯罪名          │宣告罪名          │宣告刑度        │
├──┼────┼────────┼─────────┼─────────┼────────┤
│1   │一(一)    │刑法第321條第1項│結夥三人、攜帶兇器│犯結夥三人、攜帶兇│處有期徒刑柒月；│
│    │        │第3、4款        │竊盜罪。          │器竊盜罪，累犯。  │扣案如附表四編號│
│    │        │                │                  │                  │2 、3 、5 所示之│
│    │        │                │                  │                  │物均沒收。      │
├──┼────┼────────┼─────────┼─────────┼────────┤
│2   │一(二)    │刑法第321條第1項│結夥三人、攜帶兇器│犯結夥三人、攜帶兇│處有期徒刑玖月；│
│    │        │第2、3、4款     │、踰越牆垣、毀壞安│器、踰越牆垣、毀壞│扣案如附表四編號│
│    │        │                │全設備竊盜罪。    │安全設備竊盜罪，累│1 、3 、4 、5 所│
│    │        │                │                  │犯。              │示之物均沒收。  │
│    │        │                │                  │                  │                │
├──┼────┼────────┼─────────┼─────────┼────────┤
│3   │一(三)    │刑法第321條第1項│結夥三人、攜帶兇器│犯結夥三人、攜帶兇│處有期徒刑柒月；│
│    │        │第3、4款        │竊盜罪。          │器竊盜罪，累犯。  │扣案如附表四編號│
│    │        │                │                  │                  │3 所示之物沒收。│
├──┼────┼────────┼─────────┼─────────┼────────┤
│4   │一(四)    │刑法第321條第1項│結夥三人、攜帶兇器│犯結夥三人、攜帶兇│處有期徒刑柒月；│
│    │        │第3、4款        │竊盜罪。          │器竊盜罪，累犯。  │扣案如附表四編號│
│    │        │                │                  │                  │3 、5 所示之物均│
│    │        │                │                  │                  │沒收。          │
│    │        │                │                  │                  │                │
├──┼────┼────────┼─────────┼─────────┼────────┤
│5   │一(五)    │刑法第321條第1項│結夥三人、攜帶兇器│犯結夥三人、攜帶兇│處有期徒刑捌月；│
│    │        │第2、3、4款     │、毀壞安全設備竊盜│器、毀壞安全設備竊│扣案如附表四編號│
│    │        │                │罪。              │盜罪，累犯。      │1 、3 、4 、5 所│
│    │        │                │                  │                  │示之物均沒收。  │
│    │        │                │                  │                  │                │
├──┼────┼────────┼─────────┼─────────┼────────┤
│6   │一(六)    │刑法第321條第1項│結夥三人、攜帶兇器│犯結夥三人、攜帶兇│處有期徒刑拾月；│
│    │        │第2、3、4款     │、毀壞安全設備竊盜│器、毀壞安全設備竊│扣案如附表四編號│
│    │        │                │罪。              │盜罪，累犯。      │1 、3 、4 、5 所│
│    │        │                │                  │                  │示之物均沒收。  │
├──┼────┼────────┼─────────┼─────────┼────────┤
│7   │一(七)    │刑法第321條第1  │結夥三人、攜帶兇器│犯結夥三人、攜帶兇│處有期徒刑捌月；│
│    │        │項第3、4款      │竊盜罪。          │器竊盜罪，累犯。  │扣案如附表四編號│
│    │        │                │                  │                  │3所示之物沒收。 │
├──┼────┼────────┼─────────┼─────────┼────────┤
│8   │一(八)    │刑法第321條第1  │攜帶兇器竊盜罪。  │犯攜帶兇器竊盜罪，│處有期徒刑捌月。│
│    │        │項第3、4款      │                  │累犯。            │                │
│    │        │                │                  │                  │                │
└──┴────┴────────┴─────────┴─────────┴────────┘
附表二、被告庚○○論罪科刑部分：
┌──┬────┬────────┬─────────┬─────────┬────────┐
│編號│事    實│所犯法條        │所犯罪名          │宣告罪名          │宣告刑度        │
├──┼────┼────────┼─────────┼─────────┼────────┤
│1   │一(一)    │刑法第321條第1項│結夥三人、攜帶兇器│犯結夥三人、攜帶兇│處有期徒刑陸月；│
│    │        │第3、4款        │竊盜罪。          │器竊盜罪。        │扣案如附表四編號│
│    │        │                │                  │                  │2 、3 、5 所示之│
│    │        │                │                  │                  │物均沒收。      │
├──┼────┼────────┼─────────┼─────────┼────────┤
│2   │一(二)    │刑法第321條第1項│結夥三人、攜帶兇器│犯結夥三人、攜帶兇│處有期徒刑玖月；│
│    │        │第2、3、4款     │、踰越牆垣、毀壞安│器、踰越牆垣、毀壞│扣案如附表四編號│
│    │        │                │全設備竊盜罪。    │安全設備竊盜罪。  │1 、3 、4 、5 所│
│    │        │                │                  │                  │示之物均沒收。  │
├──┼────┼────────┼─────────┼─────────┼────────┤
│3   │一(三)    │刑法第321條第1項│結夥三人、攜帶兇器│犯結夥三人、攜帶兇│處有期徒刑陸月；│
│    │        │第3、4款        │竊盜罪。          │器竊盜罪。        │扣案如附表四編號│
│    │        │                │                  │                  │3所示之物沒收。 │
├──┼────┼────────┼─────────┼─────────┼────────┤
│4   │一(四)    │刑法第321條第1項│結夥三人、攜帶兇器│犯結夥三人、攜帶兇│處有期徒刑陸月；│
│    │        │第3、4款        │竊盜罪。          │器竊盜罪。        │扣案如附表四編號│
│    │        │                │                  │                  │3 、5 所示之物均│
│    │        │                │                  │                  │沒收。          │
│    │        │                │                  │                  │                │
├──┼────┼────────┼─────────┼─────────┼────────┤
│5   │一(五)    │刑法第321條第1項│結夥三人、攜帶兇器│犯結夥三人、攜帶兇│處有期徒刑捌月；│
│    │        │第2、3、4款     │、毀壞安全設備竊盜│器、毀壞安全設備竊│扣案如附表四編號│
│    │        │                │罪。              │盜罪。            │1 、3 、4 、5 所│
│    │        │                │                  │                  │示之物均沒收。  │
├──┼────┼────────┼─────────┼─────────┼────────┤
│6   │一(六)    │刑法第321條第1項│結夥三人、攜帶兇器│犯結夥三人、攜帶兇│處有期徒刑拾月；│
│    │        │第2、3、4款     │、毀壞安全設備竊盜│器、毀壞安全設備竊│扣案如附表四編號│
│    │        │                │罪。              │盜罪。            │1 、3 、4 、5 所│
│    │        │                │                  │                  │示之物均沒收。  │
├──┼────┼────────┼─────────┼─────────┼────────┤
│7   │一(七)    │刑法第321條第1  │結夥三人、攜帶兇器│犯結夥三人、攜帶兇│處有期徒刑陸月；│
│    │        │項第3、4款      │竊盜罪。          │器竊盜罪。        │扣案如附表四編號│
│    │        │                │                  │                  │3 所示之物均沒收│
│    │        │                │                  │                  │。              │
├──┼────┼────────┼─────────┼─────────┼────────┤
│8   │一(八)    │刑法第321 條第2 │結夥三人、攜帶兇器│犯結夥三人、攜帶兇│處有期徒刑陸月。│
│    │        │項、第1 項第3 、│竊盜未遂罪。      │器竊盜未遂罪。    │                │
│    │        │4 款            │                  │                  │                │
└──┴────┴────────┴─────────┴─────────┴────────┘
附表三、被告辛○○論罪科刑部分：
┌──┬────┬────────┬─────────┬─────────┬────────┐
│編號│事    實│所犯法條        │所犯罪名          │宣告罪名          │宣告刑度        │
├──┼────┼────────┼─────────┼─────────┼────────┤
│1   │一(三)    │刑法第321條第1項│結夥三人、攜帶兇器│犯結夥三人、攜帶兇│處有期徒刑陸月，│
│    │        │第3、4款        │竊盜罪。          │器竊盜罪。        │如易科罰金，以新│
│    │        │                │                  │                  │臺幣壹仟元折算壹│
│    │        │                │                  │                  │日；扣案如附表四│
│    │        │                │                  │                  │編號3 所示之物沒│
│    │        │                │                  │                  │收。            │
├──┼────┼────────┼─────────┼─────────┼────────┤
│2   │一(七)    │刑法第321條第1  │結夥三人、攜帶兇器│犯結夥三人、攜帶兇│處有期徒刑陸月，│
│    │        │項第3、4款      │竊盜罪。          │器竊盜罪。        │如易科罰金，以新│
│    │        │                │                  │                  │臺幣壹仟元折算壹│
│    │        │                │                  │                  │日；扣案如附表四│
│    │        │                │                  │                  │編號3 所示之物沒│
│    │        │                │                  │                  │收。            │
├──┼────┼────────┼─────────┼─────────┼────────┤
│3   │一(八)    │刑法第321 條第2 │結夥三人、攜帶兇器│犯結夥三人、攜帶兇│處有期徒刑陸月，│
│    │        │項、第1 項第3 、│竊盜未遂罪。      │器竊盜未遂罪。    │如易科罰金，以新│
│    │        │4 款            │                  │                  │臺幣壹仟元折算壹│
│    │        │                │                  │                  │日。            │
└──┴────┴────────┴─────────┴─────────┴────────┘
 附表四：
┌──┬──────────────┐
│編號│物品名稱、數量              │
├──┼──────────────┤
│1.  │手電筒1個                   │
├──┼──────────────┤
│2.  │鴉舌帽1頂                   │
├──┼──────────────┤
│3.  │（push）帽子1頂             │
├──┼──────────────┤
│4.  │一字型起子1支               │
├──┼──────────────┤
│5.  │Y型扳手2支                  │
├──┼──────────────┤
│6.  │T型扳手10支                 │
├──┼──────────────┤
│7.  │零件組件7支                 │
├──┼──────────────┤
│8.  │螺帽3個                     │
├──┼──────────────┤
│9.  │螺絲扳手1支                 │
├──┼──────────────┤
│10.  │布包1個                     │
├──┼──────────────┤
│11.  │口罩1個                     │
└──┴──────────────┘
附錄論罪科刑法條：
刑法第321條
犯竊盜罪而有左列情形之一者，處六月以上、五年以下有期徒刑
：
一、於夜間侵入住宅或有人居住之建築物、船艦或隱匿其內而犯
    之者。
二、毀越門扇、牆垣或其他安全設備而犯之者。
三、攜帶兇器而犯之者。
四、結夥三人以上而犯之者。
五、乘火災、水災或其他災害之際而犯之者。
六、在車站或埠頭而犯之者。
前項之未遂犯罰之。

司法院資訊處製作；財團法人民間司法改革基金會備份。
